【裁判字號】    99,簡上,75
【裁判日期】    990531
【裁判案由】    竊盜
【裁判全文】
臺灣士林地方法院刑事判決              99年度簡上字第75號
公  訴  人  臺灣士林地方法院檢察署檢察官
上  訴  人  丙○○
上列上訴人因被告竊盜案件，不服中華民國99年3 月31日本院99
年度簡字第30號第一審刑事簡易判決（原起訴案號：臺灣士林地
方法院檢察署99年度偵字第2780號），提起上訴，本院管轄第二
審之合議庭判決如下：
    主  文
原判決撤銷。
丙○○竊盜，累犯，處有期徒刑肆月，如易科罰金，以新臺幣壹
仟元折算壹日；又竊盜，累犯，處有期徒刑肆月，如易科罰金，
以新臺幣壹仟元折算壹日。應執行有期徒刑柒月，如易科罰金，
以新臺幣壹仟元折算壹日。
    事  實
一、丙○○前於民國98年間因竊盜犯行，經臺灣板橋地方法院判
    決處有期徒刑3 月，甫於99年1 月22日縮刑期滿執行完畢，
    猶不知悔改，復意圖為自己不法之所有，分別為下列犯行：
  (一)於99年2月22日23時至23日8時之間，在臺北市○○區○○路
    2 段315 巷8 號前，見吳旻穗所有、由甲○○使用之車牌號
    碼VPP —366 號輕型機車停放在該處，機車鑰匙未取下，即
    竊取該部輕型機車得手後留供己用。
  (二)於99年2 月23日2 時許，在臺北市○○區○○路168 號天母
    玫瑰社區守望崗哨內，見乙○○所有SONY ERICSSON 廠牌、
    810i型號手機置放在該守望崗哨桌上，即徒手竊取該手機得
    手後留供己用。
二、案經臺北市政府警察局北投分局報告臺灣士林地方法院檢察
    署檢察官偵查起訴。
    理  由
壹、證據能力部分：
一、按被告以外之人於審判外之陳述，雖不符刑事訴訟法第159
    條之1 至第159 條之4 規定，而經當事人於審判程序同意作
    為證據，法院審酌該言詞陳述或書面陳述作成時之情況，認
    為適當者，亦得為證據，同法第159 條之5 第1 項定有明文
    。查本件被害人吳旻穗、乙○○於警詢時所為之陳述，均屬
    被告以外之人於審判外之陳述，雖無刑事訴訟法第159 條之
    1 至第159 條之4 所定得為證據之情形，然經被告同意以之
    作為證據（見本院卷第26頁背面），本院審酌該陳述作成時
    之情況，認為適當，此部分得為證據。
二、本件雙方所提出經本院加以審酌之下列相關書面供述證據，
    業經檢察官及被告於準備程序均不爭執其證據能力並同意作
    為證據（見本院卷第26頁背面），且於言詞辯論終結前未聲
    明異議，本院審酌該等書面陳述作成之情況，核無違法取證
    或其他瑕疵，且與待證事實具有關聯性，認為以之作為證據
    為適當，依刑事訴訟法第159 條之5 規定，亦得採為證據。
貳、實體部分：
一、上揭事實業據被告丙○○於警詢、偵訊、原審審理及本院審
    理時均坦承不諱，核與證人即被害人吳旻穗、乙○○於警詢
    所述相符，復有贓物認領保管單2 紙、贓物照片等在卷可稽
    ，足徵被告之自白與事實相符，本案事證明確，被告犯行洵
    堪認定。
二、核被告所為，均係犯刑法第320 條第1 項普通竊盜罪。其上
    開二次犯行間，犯意各別，行為互殊，應分論併罰。又被告
    前於98年間因竊盜犯行，經臺灣板橋地方法院判決處有期徒
    刑3 月，於99年1 月22日縮刑期滿執行完畢，於5 年內故意
    再犯本件有期徒刑以上之罪，為累犯，應依刑法第47條第1
    項加重其刑。原審以被告犯罪事證明確，審酌被告智識程度
    為國小畢業，正值青壯，不思憑己勞力賺取所需，竊取他人
    物品變賣換取金錢，兼衡其犯罪之手段尚屬平和、所竊財物
    價值非鉅且於警查獲後已發還被害人，暨被告犯後坦承犯行
    態度尚佳等一切情狀，認蒞庭檢察官具體求處有期徒刑7 月
    尚稱妥適，並審酌被告甫因竊盜案件於99年1 月21日執行完
    畢出監後，不過1 個月，即再犯本件竊盜犯行，足徵被告竊
    盜犯行至為頻繁，法紀觀念淡薄，此外，被告於本院供陳其
    無固定工作，收入不穩，未婚，沒有小孩、父母賴其維生，
    平日與弟弟同住，生活費用均由弟弟負擔，益徵被告並無難
    以負荷之經濟重擔，卻一再犯竊盜案件，顯有犯罪習慣甚明
    ，故依竊盜犯贓物犯保安處分條例第3 條第1 項、第4 條、
    第5 條第1 項前段之規定，併諭知被告於刑之執行前，令入
    勞動場所強制工作3 年，固非無見。惟按「應執行之刑未達
    一年以上者，不適用本條例。」，竊盜犯贓物犯保安處分條
    例第2 條第4 項定有明文。原審既僅量處被告應執行有期徒
    刑7 月，即不適用竊盜犯贓物犯保安處分條例，原審漏未審
    酌，仍依該條例裁處被告應執行刑前強制工作3 年，於法有
    違，被告上訴意旨稱原審就強制工作部分之裁處有所不當，
    非無理由，自應由本院予以撤銷改判。爰審酌被告智識程度
    為國小畢業，正值青壯，不思憑己勞力賺取所需，竊取他人
    物品變賣換取金錢，兼衡其犯罪之手段尚屬平和、所竊財物
    價值非鉅且於警查獲後已發還被害人，暨被告犯後坦承犯行
    態度尚佳等一切情狀，分別量處如主文所示之刑，另各諭知
    易科罰金之折算標準，並定其應執行刑暨諭知易科罰金之折
    算標準。
據上論斷，應依刑事訴訟法第455條之1第1項、第3項、第369條
第1 項前段、第364 條、第299 條第1 項前段，刑法第320 條第
1 項、第47條第1 項、第51條第5 款、第41條第1 項前段、第8
項，刑法施行法第1 條之1 第1 項、第2 項前段，判決如主文。
本案經檢察官呂寧莉到庭執行職務。
中    華    民    國    99    年    5     月    31    日
                  刑事第五庭審判長法  官  林秀鳳
                                  法  官  鄭光婷
                                  法  官  黃珮茹
以上正本證明與原本無異。
如不服本判決應於收受判決後10日內向本院提出上訴書狀，並應
應敘述具體理由。其未敘述上訴理由者，應於上訴期間屆滿後20
日內向本院補提理由書(均須按他造當事人之人數附繕本)「切勿
逕送上級法院」。
                                  書記官  張馨尹
中    華    民    國    99    年    5     月    31    日
附錄論罪法條：
中華民國刑法第320條
（普通竊盜罪、竊佔罪）
意圖為自己或第三人不法之所有，而竊取他人之動產者，為竊盜
罪，處 5 年以下有期徒刑、拘役或 5 百元以下罰金。
意圖為自己或第三人不法之利益，而竊佔他人之不動產者，依前
項之規定處斷。
前二項之未遂犯罰之。

司法院資訊處製作；財團法人民間司法改革基金會備份。
